臺灣新北地方法院刑事判決
111年度訴字第1154號
公  訴  人  臺灣新北地方檢察署檢察官
被      告  蔡家核


上列被告因傷害案件，經檢察官提起公訴（111年度偵字第12177
號），被告於準備程序進行中先就被訴事實為有罪之陳述，經告
知簡式審判程序之旨，並聽取當事人之意見後，本院合議庭裁定
由受命法官獨任進行簡式審判程序，判決如下：
    主  文
蔡家核犯傷害罪，處拘役參拾日，如易科罰金，以新臺幣壹仟元
折算壹日。
    事  實
一、蔡家核與張育強為鄰居關係，於民國110年10月13日晚間11
    時許，在新北市○○區○○街00巷0弄0號前，雙方因不明原因發
    生爭執，蔡家核竟基於傷害之犯意，徒手毆打張育強，致張
    育強受有右側性腕部挫傷、頸部挫傷、頭部挫傷等傷害。
二、案經張育強訴由新北市政府警察局新莊分局報告臺灣新北地
    方檢察署檢察官偵查起訴。
    理  由
一、上揭犯罪事實，業據被告蔡家核於偵訊、本院準備程序及審
    理時均坦承不諱（見偵字卷第55頁，審訴字卷第47頁，訴字
    卷第32、40頁），核與證人即告訴人張育強於警詢及偵訊時
    之證述、證人李孟育於警詢時之證述、張宜珊於偵訊時之證
    述大致相符（見偵字卷第15至18頁、第54頁、第25至26頁、
    第63至65頁），並有馬偕紀念醫院乙種診斷證明書、手機錄
    影畫面擷圖8張、檢察官勘驗筆錄等件在卷可佐（見偵字卷
    第27頁、第31至37頁、第75頁），足認被告前開任意性自白
    與事實相符，堪以採信。本案事證明確，被告前開犯行洵堪
    認定，應依法論科。
二、論罪科刑：
　㈠核被告所為，係犯刑法第277條第1項之傷害罪。
　㈡被告基於單一之傷害犯意，於密接之時、地，接續傷害告訴
    人，應論以接續犯。
　㈢爰審酌被告僅因細故即徒手傷害告訴人，造成告訴人受有上
    開傷害，所為實屬不該，惟考量被告終能坦承犯行之犯後態
    度，迄今未能取得告訴人原諒並達成和解，兼衡其犯罪之動
    機、目的、手段、素行、告訴人所受之傷勢，被告於審理時
    自陳為高職畢業、從事水電工作、月收入約新臺幣5萬元、
    要撫養父母（見訴字卷第44頁）等一切情狀，量處如主文所
    示之刑，並諭知易科罰金之折算標準。
據上論斷，應依刑事訴訟法第273條之1第1項、第299條第1項前
段，判決如主文。
本案經檢察官張勝傑偵查起訴，由檢察官陳炎辰、陳姵伊到庭執
行公訴。
中　　華　　民　　國　　111 　年　　11　　月　　7 　　日
                  刑事第十庭    法　官  陳宏璋
上列正本證明與原本無異。
如不服本判決，應於判決送達後20日內敘明上訴理由，向本院提
出上訴狀 (應附繕本) ，上訴於臺灣高等法院。其未敘述上訴理
由者，應於上訴期間屆滿後20日內向本院補提理由書「切勿逕送
上級法院」。
                                書記官　許維倫　
中　　華　　民　　國　　111 　年　　11　　月　　14　　日
附錄本案論罪科刑法條：
中華民國刑法第277條
傷害人之身體或健康者，處5年以下有期徒刑、拘役或50萬元以
下罰金。
犯前項之罪，因而致人於死者，處無期徒刑或7年以上有期徒刑
；致重傷者，處3年以上10年以下有期徒刑。